【裁判字號】    98,交聲,377
【裁判日期】    981201
【裁判案由】    違反道路交通管理處罰條例
【裁判全文】
臺灣宜蘭地方法院交通事件裁定         98年度交聲字第377號
移送機關    交通部公路總局臺北區監理所宜蘭監理站
異  議  人  甲○○
                    號
上列異議人因違反道路交通管理處罰條例案件，對於原處分機關
即交通部公路總局臺北區監理所宜蘭監理站中華民國98年9月29
日所為之處分（原處分案號：宜監字第裁43-QQ0000000號）聲明
異議，本院裁定如下：
    主  文
異議駁回。
    理  由
一、異議人即受處分人甲○○於民國98年8月28日8時25分許，於
    宜蘭縣冬山鄉○○路83號旁，因停放車牌號碼4317-VN號自
    用小客車待售，經警舉發違規。原處分機關調查後，認異議
    人「汽車所有人在道路上停放3輛以下待售或承修車輛」之
    違規情節屬實，依道路交通管理處罰條例第57條第1款規定
    ，裁處異議人罰鍰新臺幣2,400元。
二、異議意旨以：路邊長年來都停放一部部待售自小客車，應該
    是被政府認可的，假如會被罰，應無人敢放，但異議人停放
    待售車輛，竟連勸告單也沒收到，就收到罰單，且是連續開
    單，異議人實難心服，為此爰於法定期間內聲明異議，請求
    撤銷原處分等語。
三、按汽車所有人、汽車買賣業或汽車修理業，在道路上停放待
    售或承修之車輛者，處新臺幣2,400元以上4,800元以下罰鍰
    ，道路交通管理處罰條例第57條第1項定有明文。經查，本
    件異議人於98年8月28日上午8時25分許，將車牌號碼4317-V
    N號自用小客車停放在前揭道路，車窗上並貼有出售之意之
    紅色紙張等事實，乃有採證照片在卷可憑，並為異議人所是
    認，足資認定，是異議人為出售前開車輛，而在道路上停放
    該待售車輛之事實，自堪認定。異議人固辯稱：路邊長年有
    許多車輛亦以此方式出售，亦未見取締云云，然此係警察應
    否舉發路邊違規停放待售車輛之行政裁量問題，該行政裁量
    是否有違法或不當，異議人自得循合法途徑提出檢舉或陳情
    ，尚不得執此即謂其前揭違規行為得以免罰。另異議人所辯
    連續開罰部分，查依宜蘭縣政府警察局羅東分局98年10月20
    日羅警交字第0983017790號函暨所附採證照片，異議人係於
    98 年8月28日8時25分許，將前揭待售車輛停放在宜蘭縣冬
    山鄉○○路83號旁，嗣於98年9月3日12時25分許則將該車輛
    停放廣興路83號對面車道，則異議人於98年8月28日、98年9
    月3日在道路停放待售車輛之行為，並非同時、同地點，自
    難謂員警係為連續舉發，異議人此節所辯亦顯無理由。
四、綜上，異議人確有上開違規行為，洵無疑義，原處分機關援
    引道路交通管理處罰條例第57條第1項（原處分誤載為第1款
    ）規定，裁處異議人罰鍰新臺幣2,400元，於法並無不合，
    本件異議為無理由，應予駁回。
五、依道路交通案件處理辦法第19條，裁定如主文。
中    華    民    國    98    年    12    月    1     日
                    交通法庭  法  官  鄧晴馨
上正本證明與原本無異。
如不服本裁定，得於收受裁定正本後5日內，向本院提出抗告狀
。
                              書記官  林怡君
中    華    民    國    98    年    12    月    1     日


司法院資訊處製作；財團法人民間司法改革基金會備份。
